臺灣臺南地方法院刑事判決　　　　　　　96年度易字第1185號
公　訴　人　臺灣臺南地方法院檢察署檢察官
被　　　告　甲○○
上列被告因違反毒品危害防制條例案件，經檢察官提起公訴（96
年度毒偵字第1943號），被告就被訴事實為有罪之陳述，本院裁
定進行簡式審判程序，判決如下：
    主  文
甲○○施用第二級毒品，累犯，處有期徒刑陸月；又持有第一級
毒品，累犯，處有期徒刑伍月，扣案第一級毒品海洛因壹包（淨
重零點零肆貳公克）沒收銷燬之。應執行有期徒刑玖月，扣案第
一級毒品海洛因壹包（淨重零點零肆貳公克）沒收銷燬之。
    事  實
一、甲○○前於民國九十年間，曾因施用毒品案件，經本院裁定
    送觀察、勒戒後，認有繼續施用毒品之傾向，再經本院裁定
    送強制戒治，嗣於九十一年三月十八日停止戒治付保護管束
    出所後，再度施用毒品，經本院以九十一年度毒聲字第一○
    ○一號裁定撤銷停止戒治，令入戒治處所施以強制戒治，於
    九十三年二月七日強制戒治期滿執行完畢，並於同年月二十
    七日，由臺灣臺南地方法院檢察署檢察官以九十三年度戒毒
    偵字第四九號為不起訴處分。惟甲○○復於九十四年間，又
    因施用第一、二級毒品案件，經本院以九十四年度訴字第七
    九七號刑事判決分別判處有期徒刑九月、五月，定應執行刑
    一年確定，入監執行後，於九十五年八月二十日縮短刑期執
    行完畢。詎其仍不知悔改，於前開強制戒治執行完畢釋放後
    五年內，另基於施用第二級毒品安非他命之犯意，於九十六
    年六月三十日某時，在其位於臺南市安平區○○○○街二三
    一號十七樓之三住處，以將安非他命置於燈泡上以打火機燒
    烤之方式，施用第二級毒品安非他命一次。又甲○○明知海
    洛因為毒品危害防制條例第二條第二項第一款所定之第一級
    毒品，竟於九十六年七月二日下午十七時前之不詳時間，在
    不詳地點，向不詳之人購入第一級毒品海洛因一包（檢驗前
    淨重○．○四九公克，檢驗後淨重○．○四二公克）後，即
    非法持有之。嗣甲○○於九十六年七月二日下午十七時許，
    為警在臺南市○○區○○路與華平路口盤查時，當場在其身
    上查獲前揭第一級毒品海洛因一包，並經其同意採尿送驗，
    結果呈安非他命陽性反應而知悉上情。
二、案經臺南市警察局第一分局報請臺灣臺南地方法院檢察署檢
    察官偵查起訴。
    理  由
一、本件係經被告甲○○於本院當庭表示認罪，而以簡式審判程
    序加以審理，此有本院九十六年十月三日準備程序筆錄及同
    日審判筆錄各一份附卷足憑，則依據刑事訴訟法第二百七十
    三條之二、同法第一百五十九條第二項之規定，本件不適用
    傳聞法則有關限制證據能力之相關規定，合先敘明。
二、上揭犯罪事實業據被告於本院審理時坦承不諱，且被告為警
    查獲後所採集之尿液經檢驗後，確呈現安非他命類陽性反應
    ，有詮昕科技股份有限公司於九十六年八月二日出具之濫用
    藥物尿液檢驗報告一份在卷可稽。又在被告身上所扣得之白
    色粉末一包經送高雄市立凱旋醫院鑑定結果，確含第一級毒
    品海洛因成分（檢驗前淨重○．○四九公克，檢驗後淨重○
    ．○四二公克），有該院出具之濫用藥物成品檢驗鑑定書一
    份附卷足憑，是被告於本院審理時之自白與事實相符，應堪
    採信。綜上，被告施用第二級毒品安非他命及持有第一級毒
    品海洛因之犯行已臻明確，自應依法論科。
三、核被告所為係犯毒品危害防制條例第十條第二項之施用第二
    級毒品罪及同法第十一條第一項之持有第一級毒品罪。被告
    施用前持有第二級毒品安非他命之低度行為，應為其施用第
    二級毒品安非他命之高度行為所吸收，不另論罪。又被告前
    曾因施用第一、二級毒品案件，經本院於九十四年十月三日
    以九十四年度訴字第七九七號分別判處有期徒刑九月、五月
    ，定應執行刑一年確定，於九十五年八月二十日縮短刑期執
    行完畢等情，有臺灣高等法院被告前案紀錄表一份在卷可按
    ，其於有期徒刑執行完畢後，五年以內故意再犯本件有期徒
    刑以上之罪，均應依刑法第四十七條第一項規定，各論以累
    犯，並均加重其刑。至被告所犯前開二罪，犯意各別，行為
    互異，應予分論併罰。爰審酌被告前有施用毒品前科，不思
    戒絕革除惡習，再為本件施用及持有毒品犯行，顯仍未記取
    教訓，及被告犯罪後坦承犯行，尚有悔意等一切情狀，分別
    量處如主文所示之刑，並定應執行刑，以資警惕。
四、扣案之第一級毒品海洛因一包（淨重○．○四二公克）為查
    獲之第一級毒品，業如前述，應依毒品危害防制條例第十八
    條第一項前段規定宣告沒收銷燬之（毒品已與外包裝結合無
    從析離爰併沒收銷燬之）。另被告施用毒品所用之燈泡未據
    扣案，且無證據證明為被告所有，故不予宣告沒收，附此敘
    明。
據上論斷，應依刑事訴訟法第二百七十三條之一第一項、第二百
九十九條第一項前段，毒品危害防制條例第十條第二項、第十一
條第一項、第十八條第一項前段，刑法第十一條前段、第四十七
條第一項、第五十一條第五款，判決如主文。
本案經檢察官乙○○到庭執行職務。
中　　華　　民　　國　　96　　年　　10　　月　　17　　日
                  刑事第六庭  　法　官　孫淑玉
以上正本證明與原本無異。
如不服本判決應於收受本判決後10日內向本院提出上訴書狀，並
應敘述具體理由。如未敘述上訴理由者，應於上訴期間屆滿後20
日內向本院補提理由書狀（均須按他造當事人之人數附繕本）「
切勿逕送上級法院」。
  　　　　　　　　　　　　　　　書記官  馬愛君
中　　華　　民　　國　　96　　年　　10　　月　　17　　日
附錄本案論罪科刑法條全文：
毒品危害防制條例第10條
施用第一級毒品者，處 6 月以上 5 年以下有期徒刑。
施用第二級毒品者，處 3 年以下有期徒刑。
毒品危害防制條例第11條
持有第一級毒品者，處3年以下有期徒刑、拘役或新臺幣5萬元以
下罰金。
持有第二級毒品者，處2年以下有期徒刑、拘役或新臺幣3萬元以
下罰金。
持有專供製造或施用第一、二級毒品之器具者，處1年以下有期
徒刑、拘役或新臺幣1萬元以下罰金。
持有毒品達一定數量者，加重其刑至二分之一，其標準由行政院
定之。
